

Informacion de Contacto

Número: +51 984126704

M4pX_bc@hotmail.com Email:

Ciudad: Lima - Perú

Proyectos Personales

Creación de complementos en proyectos para Streamers en la primera, segunda y tercera entrega de GoldenShulkerStudios. Usando una arquitectura MVC en archivos .mcfunction y .mcmeta

Uso de servidores en la nube (Google Cloud y AWS) para gestionar 5 proyectos, las 3 entregas del "Permadeath", un "CoreSurvival" y un "LastSurvival"

Creación de un "BOT" discord en Java para automatizar alertas, recordatorios y tareas de reglas en un servidor para la comunidad

Soporte en múltiples servidores administrados en "Server.pro" como trabajos para Streamers Nacionales e Internacionales

Desarrollo de 3 páginas web para varios torneos incluido "SoloQChallenge" Frontend desarrollado con Angular 6 y Backend con NodeJS, utilizando la API "RiotGames" con permiso para usar los datos de sus servidores, trabajando con la arquitectura MVT, página alojada en GitHub y backend alojado en Heroku

Desarrollo de un dron virtual en lenguaje derivado de Linux (LUA) este dron está programado para realizar tareas básicas dentro de la interfaz virtual 3D - C.H.A.P.P.Y

Estos proyectos pueden ser encontrados en:

github.com/EdwardsBC

Edwards Barboza

SOFTWARE DEVELOPER

Experiencia laboral

Afisca

Mayo 2023 - Noviembre 2023

Desempeñé un rol clave en el desarrollo de un sistema contable integral utilizando Python (PySide6) y MySQL, con el apoyo de herramientas como Visual Studio Code y Navicat. El sistema facilitó la gestión precisa de elementos financieros como el Balance de Comprobación, Balance General, Estados de Resultados, Kardex y el registro de transacciones de compra y venta de acciones. Inicialmente configurado con PostgreSQL, el sistema fue migrado exitosamente a MySQL, incorporando métodos de cálculo como PEPS y Costo Promedio. Realicé presentaciones periódicas para demostrar el avance y las funcionalidades del sistema.

SUTRAKOMAQ

2020 - 2021 | 2023 - 2024

Desarrollo de un sistema desde cero, análisis, creación de una base de datos, entrevista con stakeholders

Sistema desarrollado en: Visual Studio 2019

Base de datos desarrollada en: SQLserver 2014 Express

Diagramas de flujo y diagrama de base de datos desarrollados en: VISIO (Microsoft office)

Entrega del proyecto final en 8 meses, instalación y operación en 2 semana

Sistema enfocado a la gestión documental, gestión de asociados, exportaciones a Excel y PDF de los datos internos del sistema.

Seguridad con credenciales de usuario y contraseña

D&C Mantenimiento industrial Marzo 2020 - Julio 2021

Responsable del sistema ERP Defontana en la empresa, gestionando los procesos de documentación y cambio de moneda, además de capacitar al personal en su uso efectivo. También atendí incidencias relacionadas con la documentación, y realicé tareas de obtención de presupuestos y elaboración de notas de compra. Desarrollé aplicaciones en Visual Basic para automatizar hojas de cálculo Excel, mejorando la eficiencia en los procesos administrativos.

Proyecto Personal (Golden Shulker Studios)

Fundé "Golden Shulker Studios", un estudio especializado en brindar servicios de desarrollo a creadores de contenido en el ámbito de los videojuegos. Nuestro enfoque está en desarrollar complementos utilizando Java, Maven y Visual Studio Code, complementados con bases de datos MySQL administradas a través de Navicat, para enriquecer la experiencia en eventos de juego.

Además, diseñé y desarrollé un sitio web en Django para presentar nuestros servicios y demostrar la calidad de nuestro trabajo.

Con más de cuatro años de operaciones exitosas, hemos mantenido una gestión efectiva y organizada, utilizando herramientas como To Do para la planificación y ejecución de tareas. Además de la gestión integral del estudio, mi rol incluye la programación en Java para el desarrollo de plugins y la creación de un bot para Discord en Python.

La colaboración y la innovación continua son pilares en nuestra gestión, asegurando la satisfacción de nuestros clientes y el crecimiento sostenido del estudio.

https://goldenshulkerstudios.github.io/Studios/

Freelance

Creación de Portafolios para diseñadores/ilustradores y empresas de tecnología.

Otros

Continuación del desarrollo de sistema web en DJango, basado para ferretería con código de barras e impresión de recibos y facturas. Continuación del desarrollo del sistema en VisualStudio 2019 para hardware usando arquitectura MVC Desarrollo de aplicaciones con PySimpleGUI y base de datos SQL (Navicat)

Desarrollo de sistema contable con PySide2 y PySide6 usando QTDesigner Migración del sistema SUTRAKOMAQ de VisualBasic a Python usando PySide6 y QTDesigner

Perfil Profesional

Desarrollador de sistemas con más de 3 años de experiencia en Visual Basic, Python, Java y SQL Server 2014.

Lideré proyectos para un minimarket y he creado páginas web para torneos de streamers

Apasionado de la programación y certificado en JavaScript y SQL.

Adicionalmente manejo metodologías como SCRUM y MVC. En mi tiempo libre creo paquetes de datos para Minecraft y sitios web para torneos de League of Legends.

Estudios

INSTITUTO TECNOLÓGICO IDAT

Creación de sistemas de información en Java, JS, Django, VisualBasic. Creación de Bases de Datos en SQLserver, PHP, MySQL, Oracle Participación en feria de proyectos de programación Arduino Conocimiento de la arquitectura Model View Controller (MVC). Plantilla de vista de modelo (MVT) Conocimientos avanzados de programación en Excel (VisualBasic)

Centro de idiomas SENATI

Ingles Basico

Oracle Next Education

En la beca Oracle Next Education, pude adquirir habilidades en varias áreas importantes para el desarrollo de software. Aprender sobre lógica de programación, fundamental para crear soluciones efectivas.

Certificado en HTML, CSS, Frontend

Habilidades tecnicas

Lenguajes de programación: Java, Python, VisualBasic Manejo de SQL Server, MySql, PostgreSQL (Trabajar con Navicat)

Programación Web (Java Script, HTML)
Outlook, Google Docs, Word, Excel y Power Point
Mantenimiento y configuración de computadoras de escritorio, portátiles.
Manejo de gestores como VisualStudioCode, ATOM (Para desarrollos Datapack)



















